# 求助：关于固定资产入账

提问人：kdw777 时间：2021-09-13 11:09:00
背景：甲国有资产经营公司下属有A集团和B集团，出于资产管理优化的考虑，需要将A集团的一项长期投资与B集团的一项房产交换。其中长期投资转为B集团名字，房产不转名A集团拥有房产经营权、收益权。请教问题： 1 、A集团是否可以根据与该固定资产有关的经济利益很可能很可能流入企业、该固定资产的成本能成本能 够 可靠可靠 计 量量作为确认固定资产的依据； 2 、确认固定资产的金额是否为交换日房产在B集团的账面价值； 3 、确认固定资产会计分录是否为借固定资产 贷资本公积。谢谢各位

回答人：chenyiwei
为何会有“房产不转名A集团拥有房产经营权、收益权”的安排？如何证明该房产的所有权利均归属于A，B相当于只是代持该房产？对此问题建议咨询律师意见。
如果代持有效，且该房产相关的权利义务、风险收益全部转归A，则理论上A可以按照实质重于形式原则确认该项房屋建筑物。鉴于该交易是由双方共同的大股东甲国有资产经营公司基于优化资产管理的目的而主导实施的，因此该项置换不具有商业实质，A、B对于换入资产均按照换入资产在对方的原账面价值入账，与换出资产账面价值之间的差额调整权益。